臺灣屏東地方法院民事裁定　
110年度監宣字第325號
聲  請  人  熊思潔  

相  對  人  熊正治  

上列當事人間聲請監護宣告事件，本院裁定如下：
    主  文
宣告熊正治（男，民國○○○年○月○日生，身分證統一編號：Ｚ○○○○
○○○○○號）為受監護宣告人。
選定熊思潔（女，民國○○○年○月○○日生，身分證統一編號：Ｚ○○○
○○○○○○號）為受監護宣告人之監護人。
指定熊正明（男，民國○○○年○月○○○日生，身分證統一編號：Ｚ○○
○○○○○○○號）為會同開具財產清冊之人。
程序費用由受監護宣告人負擔。
    理  由
一、本件聲請意旨略以：聲請人熊思潔之父即相對人熊正治於民
    國110年11月12日，因自發性顱內出血，致不能為意思表示
    或受意思表示，或不能辨識其意思表示之效果，為此依民法
    第14條之規定，聲請宣告相對人為受監護宣告人等語。
二、按對於因精神障礙或其他心智缺陷，致不能為意思表示或受
    意思表示，或不能辨識其意思表示之效果者，法院得因本人
    、配偶、四親等內之親屬、最近一年有同居事實之其他親屬
    、檢察官、主管機關、社會福利機構、輔助人、意定監護受
    任人或其他利害關係人之聲請，為監護之宣告，民法第14條
    第1 項定有明文。
三、聲請人主張上開各情，業據其提出戶籍謄本、長庚醫療財團
    法人長庚紀念醫院診斷證明書等件為證，並經鑑定人黃文翔
    醫師就相對人之精神及心智狀況實施鑑定，其結果認：個案
    為出血性腦中風導致顱內出血後合併中度以上失智狀態，個
    案於民國110 年11 月12 日發生第一次出血性腦中風導致顱
    內出血，隨後經緊急住院治療，治療後尚呈現有失智、半身
    癱瘓之後遺症，目前持續住院中。意識清楚，可以簡短與人
    交談，但答話內容簡短，僅能使用簡單詞彙回答，無法對事
    情做清楚完整之陳述，說話速度緩慢，認知功能嚴重受損，
    行為退化。現實判斷能力不佳，例如不知何為保固期權益，
    不知何為分期付款權利義務，不知何為鑑賞期、退貨解約、
    貨到付款、預購，何為預購訂金、頭期款、違約金、保險要
    保人、保險受益人等。對於時間、地方之定向能力完全喪失
    ，對於人物之定向能力僅能辨識少數家人。長、短期記憶也
    明顯喪失。可以自己進食（由他人將食物端到個案面前，個
    案用湯匙進食），但沐浴、翻身、大小便、移動身體、更衣
    等皆需他人協助。完全無處理財產之能力。個案各項功能退
    化嚴重，生活完全無自理能力，必須長期依賴家人、醫療或
    養護機構照顧。個案目前已處於中度以上失智狀態，導致個
    人之認知功能嚴重失能，為意思表示或受意思表示或辨識其
    意思表示效果之能力嚴重受損，可以判定為無意思能力，無
    法獨力處理個人法律事務與從事個人財務管理，也無法主張
    或維護個人權益，建議該個案已達監護宣告之標準等情，有
    屏安醫療社團法人屏安醫院111 年1 月21日屏安管理字第11
    10000164號函附之精神鑑定報告書1 份在卷可憑。本院綜合
    上情及鑑定結果認相對人確因精神障礙，致不能為意思表示
    或受意思表示之程度，故聲請人聲請對相對人為監護之宣告
    ，為有理由，應予准許。
　四、按受監護宣告之人應置監護人；法院為監護之宣告時，應
    依職權就配偶、四親等內之親屬、最近一年有同居事實之其
    他親屬、主管機關、社會福利機構或其他適當之人選定一人
    或數人為監護人，並同時指定會同開具財產清冊之人；法院
    選定監護人時，應依受監護宣告之人之最佳利益，優先考量
    受監護宣告之人之意見，審酌一切情狀，並注意下列事項：
    一、受監護宣告之人之身心狀態與生活及財產狀況。二、受
    監護宣告之人與其配偶、子女或其他共同生活之人間之情感
    狀況。三、監護人之職業、經歷、意見及其與受監護宣告之
    人之利害關係。四、法人為監護人時，其事業之種類與內容
    ，法人及其代表人與受監護宣告之人之利害關係，修正後之
    民法第1110條、第1111條第1 項、第1111條之1 定有明文。
五、查相對人主要係由聲請人支付所需費用，此據證人王巧欣證
    述屬實，本院審酌聲請人為相對人之女，有意願擔任相對人
    之監護人，是由聲請人熊思潔負責護養及照顧相對人並管理
    其財產，應能符合相對人之最佳利益，爰選定聲請人熊思潔
    為監護人。另依上開規定，法院於選定監護人時，應同時指
    定會同開具財產清冊之人，及依民法第1113條準用同法第10
    99條之規定，監護開始時，監護人對於受監護人之財產，應
    依規定會同遺囑指定、當地直轄市、縣（市）政府指派或法
    院指定之人，於2 個月內開具財產清冊，並陳報法院。為使
    熊思潔得於期限內開具財產清冊並陳報法院，並衡酌熊正明
    係相對人之兄，爰併指定熊正明為會同開具財產清冊之人。
六、依家事事件法第164 條第2 項，裁定如主文。
中　　華　　民　　國　　111 　年　　2 　　月　　25　　日
                      家事法庭  法　官  張以岳
以上正本係照原本作成。
如不服本裁定，應於送達後10日內向本院提出抗告狀，並繳納抗
告費新臺幣1,000元。
中　　華　　民　　國　　111 　年　　2 　　月　　25　　日
                                書記官　蔡政學